臺灣桃園地方法院刑事判決
111年度交易字第346號
公  訴  人  臺灣桃園地方檢察署檢察官
被      告  連真福



上列被告因過失傷害案件，經檢察官聲請簡易判決處刑（111年
度偵字第10934號），本院認本件不宜行簡易程序行改以通常程
序審理，本院判決如下：，本院判決如下：
    主  文
本件公訴不受理。
    理  由
一、公訴意旨詳如聲請簡易判決處刑書之記載（如附件）。
二、按告訴乃論之罪，告訴人於第一審辯論終結前，得撤回其告
    訴；又告訴經撤回者，法院應諭知不受理之判決，並得不經
    言詞辯論為之，刑事訴訟法第238 條第1 項、第303 條第3
    款、第307 條分別定有明文。
三、查本件告訴人林瑞雲告訴被告連真福過失傷害案件，檢察官
    認其係涉犯刑法第284 條前段之過失傷害罪，依刑法第287
    條前段規定，須告訴乃論。茲因告訴人於民國111 年3月10
    日具狀撤回告訴，此有刑事撤回告訴狀在卷可憑（見本院壢
    交簡卷第39頁），揆諸上開說明，本件爰不經言詞辯論，逕
    為諭知不受理之判決。
據上論斷，應依刑事訴訟法第452 條、第303 條第3 款、第307
條，判決如主文。
中　　華　　民　　國　　111 　年　　5 　　月　　30　　日
            刑事第九庭    法　官　謝承益
以上正本證明與原本無異。
如不服本判決應於收受判決後20日內向本院提出上訴書狀，並應
敘述具體理由。其未敘述上訴理由者，應於上訴期間屆滿後20日
內向本院補提理由書(均須按他造當事人之人數附繕本)「切勿逕
送上級法院」。 
　　　　　　　　　　　　　書記官　莊佳蓁
中　　華　　民　　國　　111 　年　　6 　　月　　2 　　日
　　　　　　
　　　　　　
　　　　　　
附件：
臺灣桃園地方檢察署檢察官聲請簡易判決處刑書
                                    111年度偵字第10934號
　　被　　　告　連真福　男　63歲（民國00年0月0日生）
　　　　　　　　　　　　住桃園市○○區○○路00號
　　　　　　　　　　　　居桃園市○○區○○○路000號4樓
　　　　　　　　　　　　國民身分證統一編號：Z000000000號
上列被告因過失傷害案件，業經偵查終結，認為宜聲請以簡易判
決處刑，茲將犯罪事實及證據並所犯法條分敘如下：
　　　　犯罪事實
一、連真福於民國110年9月8日上午，騎乘車牌號碼000-000號普
    通重型機車，沿桃園市中壢區榮安十二街往永福路方向行駛
    ，於同日上午8時2分許，行經上開榮安十二街與永福路交岔
    路口，欲左轉駛入永福路時，本應注意行至無號誌之交岔路
    口，支線道轉彎車應暫停讓幹線道直行車先行，而依當時天
    候晴、日間有自然光線、柏油路面乾燥、無缺陷、無障礙物
    、視距良好等情狀，並無不能注意之情事，竟疏未注意及此
    ，猶貿然左轉，適有林瑞雲騎乘車牌號碼000-000號普通重
    型機車沿永福路往環中東路方向直行駛至，兩車因而閃避不
    及發生碰撞，致林瑞雲人車倒地，受有左側肋骨閉鎖性骨折
    、血胸、左側手肘擦傷、左側膝部擦傷、左側踝部擦傷、左
    側肩膀擦傷等傷害。
二、案經林瑞雲訴由桃園市政府警察局中壢分局報告偵辦。
　　　　證據並所犯法條
一、訊據被告連真福固坦承於前揭時、地與告訴人林瑞雲發生交
    通事故之事實，惟矢口否認有何過失傷害之犯行，辯稱：伊
    當時已經騎到路口，是告訴人林瑞雲突然衝出來撞伊車牌等
    語。經查，上揭犯罪事實，業據證人林瑞雲於警詢時證述明
    確，並有道路交通事故調查報告表㈠㈡、道路交通事故現場圖
    、天成醫療社團法人天晟醫院診斷證明書各1紙及現場照片
    等附卷可稽。按汽車行至無號誌之交岔路口，支線道車應暫
    停讓幹線道車先行；車道數相同時，轉彎車應暫停讓直行車
    先行，道路交通安全規則第102條第1項第2款訂有明文，被
    告騎乘車輛本應注意上述道路交通安全規則之規定，而依當
    時路況，並無不能注意之情事，其行經劃有「停」標字之無
    號誌交岔路口，竟貿然左轉未暫停讓幹線道直行車先行致發
    生車禍，其有過失甚為顯然，又被告之過失行為與告訴人所
    受傷害間，具有相當因果關係，綜上，被告犯嫌堪予認定。
二、核被告所為，係犯刑法第284條前段之過失傷害罪嫌。
三、依刑事訴訟法第451條第1項聲請逕以簡易判決處刑。
　　此　　致
臺灣桃園地方法院
中　　華　　民　　國　 111　　年　　3 　　月　　10　　日
                          檢　察　官  陳羿如
本件證明與原本無異　　
中　　華　　民　　國　 111　　年　  3　　 月　　24    日
                          書  記  官  吳文琳
附記事項：
本件係依刑事訴訟法簡易程序辦理，法院簡易庭得不傳喚被告、
輔佐人、告訴人、告發人等出庭即以簡易判決處刑；被告、被害
人、告訴人等對告訴乃論案件如已達成民事和解而要撤回告訴或
對非告訴乃論案件認有受傳喚到庭陳述意見之必要時，請即另以
書狀向簡易法庭陳述或請求傳訊。
所犯法條：
中華民國刑法第284條
因過失傷害人者，處一年以下有期徒刑、拘役或十萬元以下罰金
；致重傷者，處三年以下有期徒刑、拘役或三十萬元以下罰金。